【裁判字號】    98,易,1576
【裁判日期】    990416
【裁判案由】    竊盜
【裁判全文】
臺灣高雄地方法院刑事判決              98年度易字第1576號
公  訴  人  臺灣高雄地方法院檢察署檢察官
被      告  戊○○
上列被告因竊盜案件，經檢察官提起公訴（98年度偵字第35193
號），本院判決如下：
    主  文
戊○○犯竊盜罪，處有期徒刑肆月。又犯竊盜罪，處有期徒刑柒
月。應執行有期徒刑拾月。
    事  實
一、戊○○基於意圖為自己不法所有之竊盜犯意，而為下列行為
    ：(一)先於民國98年11月23日20時55分許，至高雄市前鎮區○○○路319 號「日通小貨車出租商行」向邱朝祥租用車號
    XX-4483 號自小貨車1 部後，旋於98年11月24日凌晨零時37
    分許，駕駛上開自小貨車前往高雄市前鎮區○○○路287 號
    對面倉庫，徒手竊取甲○○所有置放該處之不銹鋼切蔥機、
    麵檯、冰桶、電磁爐各1 台及白鐵片1 片，得手後，搬運至
    其租借之上開自小貨車上，嗣因聲響過大，為甲○○發覺而
    前往察看時，棄車逃逸。(二)復於98年11月24日18時30分許，
    騎乘車號WIF-058 號輕型機車1 部，行經高雄市○鎮區○○
    路100 、102 號時，因見該屋旁圍牆之鐵捲門未關，認有機
    可趁，仍騎乘上開機車進入該鐵捲門內之空地，並徒手竊取
    丙○○所有放置於空地上之日光燈座1 個、鋁質油漆鍋1 個
    、電鍋外鍋1 個、大燈1 個、鐵管接頭4 個、電源插座2 個
    等物，得手後將之搬運至其所騎乘之WIF-058 號輕型機車上
    後，騎車欲離開現場而經過鐵捲門時，為丁○○發現報警而
    當場查獲。
二、案經甲○○訴由高雄市政府警察局前鎮分局移送臺灣高雄地
    方法院檢察署檢察官偵查起訴。
    理  由
一、訊據被告戊○○對於上開犯罪事實(一)坦承不諱，核與告訴人
    甲○○、證人邱朝祥於警詢所指述或證述之情節相符，並有
    贓物認領保管單1 份、現場照片4 張、貨車出租契約書、行
    車執照、營利事業登記證各1 份在卷可供憑參（警卷第19、
    21-22 、25-27 頁）。足認，被告之自白應與事實(一)相符，
    而得為論罪科刑之依據，且本案事實(一)之事證明確，被告上
    揭事實(一)犯行堪予認定，自應依法論科。
二、訊據被告戊○○矢口否認有上開犯罪事實(二)之犯行，辯稱：
    上開車號WIF-058 號輕型機車上所查獲之物品，均係伊從家
    裡拿出來，要拿去資源回收商處變賣的，該物品是伊承租房
    屋時，房東說不要了，叫伊整理出來拿去丟掉的東西。又伊
    騎車進去空地是因為路邊太吵，所以才繞進去空地裡面打電
    話比較安靜，且伊沒有進入鐵捲門裡面，伊是在鐵捲門外面
    打電話的云云。惟查：
(一)、證人即被害人丙○○於審理中證稱：被告在事發當天到我們
    放置回收物品的倉庫那邊偷竊物品（當庭指認被告），當場
    被我們查獲並報警處理。事發當天是我老婆的嬸嬸丁○○第
    一個發現被告在竊取物品的，我剛好下班回來，所以我有在
    現場。…丁○○發現被告的時候，被告應該是在鐵捲門裡面
    ，…我去的時候看到被竊的物品放在機車上面，…我不能確
    定當時鐵捲門是否有關閉。但我們一般會把鐵捲門關閉，但
    是因為進出的人很多，所以被告行竊當時是從鐵捲門進入或
    是爬圍牆進入這點我不能確定。如果鐵捲門關閉被告是沒有
    其他路徑進入圍牆之內，除非是爬圍牆等語（本院易卷第53
    頁）。故事發當天被告確實有前往上開地點行竊無誤。
(二)、證人丁○○於審理中到庭證述：系爭案發地方瑞北路100 號
    是證券行，102 號是住家，該地的空地是屬於祖產，空地內
    有三個建物，前棟做辦公室，後棟有二間當作倉庫使用。98
    年11月24日當天晚上六、七點左右是我先看到被告在系爭地
    點行竊，之後由我報警查獲的（當庭指認被告）。…我發現
    被告當時正騎著機車從我們的100 號倉庫所在的空地騎車出
    來，騎車經過唯一的出入口，也就是鐵捲門，她正好從鐵捲
    門裡面騎車出來，她的車上載有東西，車上的東西是用飼料
    袋的塑膠袋裝著，當時鐵捲門並沒有關閉。（現場所在的平
    面圖是否如本院卷第54頁？）對。該圖的右下角即為鐵捲門
    之所在，現場的相對位置就如平面圖所示，我發現被告當時
    我正好要去關鐵捲門，就看到被告從裡面出來。我發現被告
    之後我當場抓住他，我立即用行動電話報警，也有叫檳榔攤
    的人幫我報警。被告機車上面所查扣的東西，我確定是我們
    的（提示警卷第20頁，又上開物品是否就是你查獲被告時她
    機車上面的物品？）查獲當時就是上開物品無誤，而上開物
    品是我們家的也沒有錯，我確定是我們家的。上開物品在本
    件事發之前，是放在三間建物的外面的空地上。事發當時鐵
    捲門是開啟的，且被告是騎機車從空地經鐵捲門騎車出來的
    。但是她怎麼進去的我並沒有看見，但出來的時候確實是騎
    著機車等語綦詳（本院易卷第63-64 頁）。準此，被告被查
    獲當時所放置於車號WIF-058 號輕型機車上之物品（參扣押
    物品目錄表、贓物認領保管單，警卷第17、20頁），確係告
    訴人家之物品無訛，從而，被告辯稱係伊房東說不要了，叫
    伊整理出來拿去丟掉，而伊從家裡拿出來要去變賣的東西，
    即非可採。又被告確係利用鐵捲門未關之際騎車進入圍牆內
    行竊無疑，職是，被告所辯伊並未進入到鐵捲門之內，而係
    在鐵捲門外面打電話等語，亦非事實。
(三)、此外，並有高雄市○鎮區○○路100 號旁空地照片2 張、被
    告遭查獲之車號WIF-058 號機車照片2 張、高雄市政府警察
    局前鎮分局搜索扣押筆錄、扣押物品目錄表、扣押物品收據
    、贓物認領保管單各1 份（警卷第14-18 、20、23-24 頁）
    、高雄市政府警察局前鎮分局99年1 月15日高市警前分偵字
    第0990000 225 號函及所附照片7 張，暨被害人丙○○手繪
    失竊現場平面圖1 紙在卷可供憑參（本院易卷第31-35 、54
    頁）。從而，被告確有上開犯罪事實(二)之犯行，洵堪認定，
    此部分事證明確，應予論罪科刑。
三、核被告事實(一)、(二)所為，均係犯刑法第320 條第1 項之竊盜
    罪。起訴書認事實(二)部分係犯刑法第321 條第1 項第2 款踰
    越牆垣加重竊盜罪，容有未洽，惟其基本社會事實同一，自
    應依法變更起訴法條。被告所犯上開2 罪，犯意各別、行為
    互殊，應分論併罰。爰審酌被告年輕力壯、四肢健全，卻不
    思以正當方式賺取生活所需，竟貪圖小利，甘犯刑典，竊取
    他人財物，侵害他人之財產法益（事實(一)部分價值18000 元
    ；事實(二)部分價值50元），並擾亂他人生活安寧，惟念及被
    告對於事實(一)尚能坦承犯行，並表悔意，犯後態度非無足取
    ，對於事實(二)猶企圖卸責，飾詞矯辯，毫無悔意，復斟酌其
    犯罪之目的、動機、手段等一切情狀，分別量處如主文所示
    之刑，並合併定應執行刑，以示儆懲。
據上論斷，應依刑事訴訟法第299 條第1 項前段、第300 條，刑
法第320 條第1 項、第51條第5 款，刑法施刑法第1 條之1 ，判
決如主文。
本案經檢察官乙○○到庭執行職務。
中    華    民    國    99    年    4     月    16    日
                  刑事第四庭    法  官  張  震
以上正本證明與原本無異。
如不服本判決應於收受判決後10日內向本院提出上訴書狀，並應
敘述具體理由。其未敘述上訴理由者，應於上訴期間屆滿後20日
內向本院補提理由書(均須按他造當事人之人數附繕本)「切勿逕
送上級法院」。
中    華    民    國    99    年    4     月    19    日
                                書記官  鄒秀珍

司法院資訊處製作；財團法人民間司法改革基金會備份。
